【裁判字號】    98,上訴,413
【裁判日期】    980624
【裁判案由】    搶奪等
【裁判全文】
臺灣高等法院臺南分院刑事判決         98年度上訴字第413號
上  訴  人
即  被  告  丙○○
                    （現於臺灣嘉義戒治所強制戒治中）
上列上訴人因搶奪等案件，不服臺灣嘉義地方法院九十七年度訴
字第一０三三號中華民國九十八年一月二十二日第一審判決（起
訴案號：臺灣嘉義地方法院檢察署九十七年度偵字第八三九三、
八五一四、八六三九、八七一四號），提起上訴，被告就被訴事
實為有罪陳述，本院裁定依簡式審判程序審理，判決如下：
    主  文
原判決如附表一編號二至九及編號十一、十二暨定應執行刑部分
均撤銷。
丙○○所犯如附表二所示之各罪，各處如附表二各罪刑欄所示之
刑及保安處分（附表二編號十部分除外）。
其他上訴駁回（即附表一編號一、十部分）。
上開撤銷部分暨上訴駁回部分（即附表一編號一、十部分）所處
有期徒刑部分應執行有期徒刑年。扣案鑰匙壹支、黑色貼紙壹
片，均沒收。
    事  實
一、丙○○前曾迭犯竊盜罪，經判處罪刑確定，復因犯竊盜案件
    ，經原審法院以九十一年度簡字第一二九八號判處有期徒刑
    八月，緩刑三年確定。緩刑期內復竊盜案件，經臺灣臺中地
    方法院九十二年度訴字第二二八四號判處應執行有期徒刑二
    年二月確定，前揭緩刑經撤銷及減刑，二罪接續執行，九十
    七年五月二十六日假釋付保護管束期滿視為執行完畢，仍不
    知悛悔，竟分起犯意，先意圖為自己不法之所有，於附表一
    編號一所示時、地，以附表一編號一所示手段，竊得附表一
    編號一所示車牌號碼720－CTE號重型機車一輛。復意圖為自
    己不法所有，以騎乘前揭竊得機車而飛車徒手行搶方式，於
    附表二編號一至八所示時、地行搶財物（手段、財物如附表
    二編號一至八犯罪事實欄所示）。嗣又圖掩飾，再意圖為自
    己不法所有，於附表一編號十所示時、地，攜帶客觀上具有
    殺傷力，足為兇器使用之扳手一支，竊得附表一編號十所示
    重型機車車牌號碼2HN－562號車牌一面，並懸掛於前揭竊得
    機車上。又再行起意，意圖為自己不法所有，於附表二編號
    九所示時、地，騎乘上揭懸掛車牌號碼2HN－562號機車，搶
    得附表二編號九所示財物。
二、丙○○又為避查緝，竟基於變造特種文書及持以行使之犯意
    ，於附表二編號十所示時、地，以黑色貼紙黏貼方式，將前
    揭竊得機車車牌號碼720－CTE號，變造成車牌號碼「720－O
    TE」，並懸掛在前揭竊得機車後面行使之。嗣因丙○○騎乘
    上述所竊得機車（懸掛變造之「720－0TE」號牌），途經嘉
    義市○○○路與吳鳳北路路口處時，為警逮捕查獲，扣得上
    揭機車（已發還寅○）及丙○○所有供行竊所用鑰匙一支及
    供變造車牌黑色貼紙一片，車牌號碼「2HN－562」號機車車
    牌一面（已發還丁○），己○○之支票二張（已發還己○○
    ），而丙○○於其所犯如附表二編號一至九所示各罪未被有
    偵查權之公務員或機關發覺其為犯嫌前，向承辦警員主動供
    出上開搶奪犯行而自首，並接受裁判。
三、案經嘉義市政府警察局第一分局、第二分局及甲○○訴由嘉
    義縣警察局民雄分局報告臺灣嘉義地方法院檢察署檢察官偵
    查起訴。
    理  由
一、上揭事實，迭據被告丙○○迭於偵查、原審及本院審理時坦
    承不諱，各該事實復各有如附表一編號一、十及附表二各證
    據欄所示證據可資佐證，足徵被告之自白確與事實相符，足
    堪採信。本件事證明確，附表一編號一、十及附表二所示被
    告各該犯行，應均堪認定。
二、按刑法第三百二十一條第一項第三款之攜帶兇器竊盜罪，係
    以行為人攜帶兇器竊盜為其加重條件，此所謂兇器，其種類
    並無限制，凡客觀上足以對人之生命、身體、安全構成威脅
    ，具有危險性之兇器均屬之，且只須行竊時攜帶此種具有危
    險性之兇器為已足，並不以攜帶之初有行兇之意圖為必要（
    最高法院七十九年臺上字第五二五三號判例要旨參照）；至
    於是否行竊時攜帶前往，在所不論（最高法院七十八年臺上
    字第四四二二號判決參照）。查被告用以行竊之扳手雖未扣
    案，然被告自陳扳手長約七、八公分，白鐵製、兩端均有鉗
    口（見原審卷第四五頁），故倘持該尖銳鐵質物品攻擊人，
    客觀上顯足以對人之生命、身體安全構成威脅，自屬具危險
    性之兇器甚明，又上開扳手雖為被害人丁○所有置放機車上
    ，惟被告既於行竊時，持為工具使用，參上揭意旨，仍應論
    以攜帶兇器竊盜無誤。
三、核被告所為分別犯刑法第三百二十條第一項普通竊盜罪（附
    表一編號一部分）、第三百二十一條第一項第三款攜帶兇器
    竊盜罪（附表一編號十部分）、第三百二十五條第一項普通
    搶奪罪（附表二編號一至九部分），及第二百一十六條、第
    二百一十二條行使變造特種文書罪（附表二編號十部分）。
    被告所犯變造特種文書之低度行為，為行使之高度行為所吸
    收，不另論罪。又被告所犯上開各罪，犯意各別、行為互殊
    ，應分論併罰。公訴意旨雖認被告所為附表一編號十部分係
    犯刑法第三百二十條第一項普通竊盜罪，惟被告於原審審理
    時自承行竊時係使用被害人丁○所有、足為兇器之扳手供拆
    卸竊得車牌之用，其所犯應係加重竊盜罪，起訴法條容有未
    洽，然其基本社會事實既屬同一，本院自得逕予變更起訴法
    條審究。被告前因竊盜案件，經原審法院以九十一年度簡字
    第一二九八號判決，判處有期徒刑八月，緩刑三年確定。緩
    刑期內復竊盜案件，經臺灣臺中地方法院九十二年度訴字第
    二二八四號判處應執行有期徒刑二年二月確定，前揭緩刑經
    撤銷及減刑，二罪接續執行，九十七年五月二十六日假釋付
    保護管束期滿視為執行完畢，有臺灣高等法院被告前案紀錄
    表乙份附卷可按，其係受徒刑之執行完畢後，五年以內「故
    意」再犯上述有期徒刑以上各罪，均應依刑法第四十七條第
    一項，論以累犯，並均加重其刑。又被告係因騎乘如附表一
    編號一所示竊得機車並懸掛變造之「720－0TE」號牌，途經
    嘉義市○○○路與吳鳳北路路口處時，為警逮捕查獲，其此
    前所犯各該搶奪案雖曾經被害人報案，並曾經警員調閱路口
    監視器發現係騎乘車牌720－CTE機車者所為，然並不知究竟
    係何人所為。其所犯搶奪犯行均係詢問被告後，經被告所坦
    承等情，業經證人即承辦警員子○○、乙○○於本院審理時
    證述明確（本院卷第五六至五八頁），是被告於其所犯如附
    表二編號一至九所示各該搶奪犯行未被有偵查權之公務員或
    機關發覺其為犯嫌前，主動自首犯行進而接受裁判，爰依刑
    法第六十二條前段規定，就其所犯附表二編號一至九部分減
    輕其刑，並依法先加後減之。
四、上訴駁回部分（即附表一編號一、十部分）：
    原審就被告所犯如附表一編號一、十部分，以被告罪證明確
    ，因予適用刑法第三百二十條第一項、第三百二十一條第一
    項第三款、第四十七條第一項、第三十八條第一項第二款，
    刑法施行法第一條之一第一項、第二項前段等規定，並審酌
    被告前有竊盜罪等前案紀錄，素行不佳，因缺錢購毒而生不
    勞而獲之動機及目的，犯罪時未受明顯刺激，國中肄業、未
    婚、無子女、父、母親均在，前協助其嫂嫂賣水果之生活狀
    況及智識程度；與被害人素不相識之關係，及犯後態度坦承
    犯行，各量處如附表一編號一、十所示罪刑欄所示之刑。並
    以被告年輕力壯，非無謀生能力之人，惟其前因竊盜案件，
    經臺灣台中地方法院九十二年中簡字第一二三六號判處拘役
    三十日確定，九十二年十一月十九日拘役執行完畢出監，又
    竊盜，經原審法院以九十一年度簡字第一二九八號判處有期
    徒刑八月，緩刑三年確定。於緩刑期間，復竊盜案件，經臺
    灣臺中地方法院以九十二年度訴字第二二八四號判處應執行
    有期徒刑二年二月，刑前強制工作三年確定，前揭緩刑經撤
    銷及減刑，二罪入監接續執行，於民國九十七年五月二十六
    日假釋期滿視為執行完畢（有臺灣嘉義地方法院檢察署刑案
    資料查註紀錄表、臺灣高等法院被告前案紀錄表、臺灣台中
    地方法院九十二年訴字第二二八四號刑事判決影本各一份附
    卷可按），其屢次違法犯紀，迭犯竊盜等案件多次，已有犯
    罪慣習。於九十七年五月二十六日假釋付保護管束期滿後，
    竟因缺錢購買毒品施用，迭於九十七年十一月五日起至同年
    月二十七日，為上開竊盜犯行以便遂行搶奪，犯行頻繁，累
    增劣行，更顯見其有犯罪習慣，認非令其強制工作不足以矯
    治其惡習，使其得於勞動場所習得勤勞刻苦之精神、謀生之
    技藝與能力並培養勤勞工作人生觀，並依刑法第九十條第一
    項、第二項規定，於各該罪宣告刑後，均諭知於刑之執行前
    ，令入勞動場所，強制工作，其期間為三年。本院經核原判
    決認事用法，均無違誤，量刑亦稱妥適。被告就此部分上訴
    指摘原判決量刑過重云云，為無理由，應予駁回。
五、撤銷改判部分：
（一）關於原判決如附表一編號二至九及編號十一、十二部分，
      原審以被告犯行罪證明確，因予論罪科刑，固非無見，然
      查：(一)被告就其所犯如原判決附表一編號二至九及編號十
      一部分，未被有偵查權之公務員或機關發覺其為犯嫌前，
      向承辦警員主動供出其犯行而自首並接受裁判，有如前述
      ，原判決未查明被告此部分犯行是否符合刑法第六十二條
      前段自首之規定，並審酌是否減輕其刑，自有未洽。(二)刑
      法第九十條第一項係規定「有犯罪之習慣或因遊蕩或懶惰
      成習而犯罪者，於刑之執行前，令入勞動場所，強制工作
      。」，關於被告所犯如原判決附表編號十二部分，被告此
      部分所為係行使變造特種文書罪，亦有如前述，其所為此
      部分犯罪性質尚難認係因有犯罪之習慣或因遊蕩或懶惰成
      習而犯，與上開規定未盡相符，原判決就此部分亦諭知刑
      之執行前，令入勞動場所，強制工作三年，亦有未合。被
      告就此部分指摘原判決不當，為有理由，自應由本院將原
      判決如附表一編號二至九及編號十一、十二部分暨定應執
      行刑部分撤銷改判之。
（二）爰審酌被告前有竊盜罪等前案紀錄，素行不佳。其因缺錢
      購毒而生不勞而獲之動機及目的，犯罪時未受明顯刺激，
      國中肄業之智識程度、未婚、無子女、父、母親均在，此
      前協助其嫂嫂賣水果之生活狀況；與被害人素不相識之關
      係，犯罪造成治安嚴重危害，致民眾惶惶不安之危險性匪
      淺，及犯後態度坦承犯行等一切情狀，各量處如附表二編
      號一至十所示罪刑欄所示之刑，並就此部分與前述上訴駁
      回部分（即附表一編號一、十部分）所處有期徒刑部分，
      定應執行刑為有期徒刑三年。扣案鑰匙壹支、黑色貼紙壹
      片，均沒收。
（三）又被告年輕力壯，非無謀生能力，此前因竊盜案件，經臺
      灣台中地方法院九十二年中簡字第一二三六號判處拘役三
      十日確定，九十二年十一月十九日拘役執行完畢出監，又
      犯竊盜罪，經原審法院以九十一年度簡字第一二九八號判
      處有期徒刑八月，緩刑三年確定。於緩刑期間復因竊盜案
      件，經臺灣臺中地方法院以九十二年度訴字第二二八四號
      判處應執行有期徒刑二年二月，刑前強制工作三年確定，
      前揭緩刑經撤銷及減刑，二罪入監接續執行，於民國九十
      七年五月二十六日假釋期滿視為執行完畢，其迭犯竊盜等
      罪，已有犯罪慣習。於九十七年五月二十六日假釋付保護
      管束期滿後，竟因缺錢購買毒品施用，迭以所竊機車於九
      十五年十一月十四日至同月二十五日未逾半個月間，為九
      件搶奪犯行，犯行頻密，更可見其有犯罪習慣，認非令其
      強制工作不足以矯治其惡習，使其得於勞動場所習得勤勞
      刻苦之精神、謀生之技藝與能力並培養勤勞工作人生觀，
      爰依刑法第九十條第一項、第二項規定，於附表二編號一
      至九所示各罪宣告刑後，均諭知於刑之執行前，令入勞動
      場所，強制工作，其期間為三年。
（四）末按「保安處分並非刑罰，故刑法數罪併罰之觀念，不能
      適用於保安處分，且刑法第五十一條對於保安處分之執行
      並無規定，自不能適用刑法第五十一條定其應執行之保安
      處分。而強制工作為保安處分之一種，如宣告多數強制工
      作者，應依保安處分執行法第四條之一第一項第四款比照
      同法第一款規定執行之，該條項之規定為宣告多數保安處
      分之執行方法，不能資為應由法院定其應執行保安處分之
      依據」（最高法院七十七年度臺抗字第六三九號、九十年
      度臺抗字第三０八號判決參照）。則本案自應僅就有期徒
      刑部分定其應執行之刑，無就多數強制工作定其應執行保
      安處分之餘地。從而上開保安處分，無從依刑法第五十一
      條之規定定其應執行之保安處分，此部分係屬檢察官執行
      之職權，應由檢察官依保安處分執行法第四條之一第一項
      第四款所定之執行方法執行之（即宣告多數強制工作，期
      間相同者，執行其一；參見司法院七十四年三月六日（七
      四）廳刑一字第一七○號函釋意見），附此敘明。
（五）扣案黑色貼紙一片，為被告所有供行使變造特種文書罪（
      附表二編號十部分）所用之物，業據其供明在卷（見原審
      卷第四五頁），應依刑法第三十八條第一項第二款規定宣
      告沒收。至前開搶得財物，現金部分均供己花用完畢，其
      餘物品除上述發還被害人外，均已丟棄，附此敘明。
據上論斷，應依刑事訴訟法第三百六十九條、第三百六十四條、
第三百六十八條、第二百九十九條第一項前段，刑法第三百二十
五條第一項、第四十七條第一項、第六十二條、第五十一條第五
款、第九十條第一項、第二項、第三十八條第一項第二款，刑法
施行法第一條之一第一項、第二項前段，判決如主文。
本案經檢察官劉欽銘到庭執行職務。
中    華    民    國    98    年    6     月    24    日
                  刑事第六庭  審判長法  官  董武全
                                    法  官  曾文欣
                                    法  官  杭起鶴
以上正本證明與原本無異。
搶奪罪部分如不服本判決應於收受送達後10日內向本院提出上訴
書狀，其未敘述上訴理由者，並得於提起上訴後10日內向本院補
提理由書（均須按他造當事人之人數附繕本）「切勿逕送上級法
院」。
其餘部分不得上訴。
                                    書記官  魏安里
中    華    民    國    98    年    6     月    24    日
附錄：本判決論罪科刑法條
中華民國刑法第320條第1項
意圖為自己或第三人不法之所有，而竊取他人之動產者，為竊盜
罪，處5年以下有期徒刑、拘役或5百元以下罰金。
中華民國刑法第321條第1項
犯竊盜罪而有左列情形之一者，處6月以上、5年以下有期徒刑：
一、於夜間侵入住宅或有人居住之建築物、船艦或隱匿其內而犯
    之者。
二、毀越門扇、牆垣或其他安全設備而犯之者。
三、攜帶兇器而犯之者。
四、結夥三人以上而犯之者。
五、乘火災、水災或其他災害之際而犯之者。
六、在車站或埠頭而犯之者。
中華民國刑法第325條第1項
意圖為自己或第三人不法之所有，而搶奪他人之動產者，處6月
以上5年以下有期徒刑。
附表一（即原判決附表）：
┌─┬─────────────────┬──────────┬───────┐
│  │ 犯罪事實                         │證據                │罪刑          │
│  ├─┬──┬───┬────────┤                    │              │
│編│被│時間│地點  │犯罪過程        │                    │              │
│號│害│    │      │                │                    │              │
│  │人│    │      │                │                    │              │
├─┼─┼──┼───┼────────┼──────────┼───────┤
│  │  │    │      │                │1、被告自白。       │犯普通竊盜罪，│
│  │謝│民國│嘉義市│被告以自備鑰匙插│2、被害人寅○警詢之 │累犯，處有期徒│
│一│福│九十│中山路│入機車電動門發動│   陳述。           │刑伍月，扣案鑰│
│  │  │七年│六一四│騎乘離去，竊得車│3、贓物認領保管單、 │匙壹支沒收。並│
│  │  │十一│號前  │牌號碼720-CTE號 │   嘉義市政府警察局 │於刑之執行前，│
│  │  │月五│      │機車一輛。      │   車輛協尋電腦輸入 │令入勞動場所強│
│  │  │日凌│      │                │   單（編號P000 0000│制工作參年。  │
│  │  │晨二│      │                │   ）各一份。       │              │
│  │  │時許│      │                │4、嘉義市政府警察局 │              │
│  │  │    │      │                │   第一分局搜索扣押 │              │
│  │  │    │      │                │   筆錄、同意書各二 │              │
│  │  │    │      │                │   份、扣押物品目錄 │              │
│  │  │    │      │                │   表一份、照片二十 │              │
│  │  │    │      │                │   幀（見嘉義市政府 │              │
│  │  │    │      │                │   警察局刑案偵查卷 │              │
│  │  │    │      │                │   宗第五十四頁至第 │              │
│  │  │    │      │                │   六十一頁）。     │              │
│  │  │    │      │                │5、扣案鑰匙乙支及黑 │              │
│  │  │    │      │                │   色貼紙乙片       │              │
├─┼─┼──┼───┼────────┼──────────┼───────┤
│二│林│九十│嘉義市│被告騎乘機車從旁│1、被告自白。       │犯搶奪罪，累犯│
│  │秋│七年│維新路│由後超越，乘林秋│2、被害人戊○○警詢 │，處有期徒刑柒│
│  │碧│十一│一四０│碧騎乘車牌號碼UG│   之陳述。         │月。並於刑之執│
│  │  │月五│號（舊│T-890號機車，未 │3、被害報告單、報案 │行前，令入勞動│
│  │  │日下│嘉義監│及防備時，搶得林│   三聯單及受理案件 │場所強制工作參│
│  │  │午六│獄）前│秋碧車前置物籃內│   紀錄表各乙份。   │年。          │
│  │  │時三│。    │手提袋一個（內有│4、監視器翻拍照片三 │              │
│  │  │十分│      │行動電話一支、現│   幀（見嘉義市警察 │              │
│  │  │許  │      │金新台幣（下同）│   局第二分局刑案偵 │              │
│  │  │    │      │一百元、眼鏡一副│   查卷宗第十五頁） │              │
│  │  │    │      │、地價稅單據一張│   。               │              │
│  │  │    │      │）。            │                    │              │
├─┼─┼──┼───┼────────┼──────────┼───────┤
│三│陳│九十│嘉義市│被告騎乘機車，從│1、被告自白。       │犯搶奪罪，累犯│              │
│  │欣│七年│東區延│旁由後超越，乘陳│2、被害人壬○○警詢 │，處有期徒刑柒│              │
│  │汝│十一│平街五│欣汝騎乘車牌號碼│   之陳述。         │月。並於刑之執│
│  │  │月十│十三號│515-BYP號機車， │3、被害報告單乙份。 │行前，令入勞動│
│  │  │四日│前。  │未及防備時，搶得│                    │場所強制工作參│
│  │  │上午│      │壬○○機車腳踏墊│                    │年。          │
│  │  │十時│      │上銀黃包一個（內│                    │              │
│  │  │三十│      │有現金三千二百元│                    │              │
│  │  │分許│      │、行動電話、彰化│                    │              │
│  │  │    │      │銀行存簿）。    │                    │              │
├─┼─┼──┼───┼────────┼──────────┼───────┤
│四│陳│九十│嘉義市│被告騎乘機車，從│1、被告自白。       │犯搶奪罪，累犯│
│  │盧│七年│東區新│旁由後超越，乘陳│2、被害人癸○○○警 │，處有期徒刑柒│
│  │秀│十一│生路與│盧秀蘭騎乘車牌號│   詢之陳述。       │月。並於刑之執│
│  │蘭│月十│林森東│碼ZTY-271號機車 │3、被害報告單乙份。 │行前，令入勞動│
│  │  │四日│路口（│未及防備時，搶得│                    │場所強制工作參│
│  │  │下午│停等紅│癸○○○車前置物│                    │年。          │
│  │  │九時│燈時）│籃內咖啡色包一個│                    │              │
│  │  │五十│。    │（內有現金一千四│                    │              │
│  │  │分許│      │百元、信用卡四張│                    │              │
│  │  │    │      │、金融卡二張、行│                    │              │
│  │  │    │      │動電話二支）。  │                    │              │
├─┼─┼──┼───┼────────┼──────────┼───────┤
│五│王│九十│嘉義縣│被告騎乘機車，從│1、被告自白。       │犯搶奪罪，累犯│
│  │美│七年│大林鎮│旁由後超越，乘王│2、被害人甲○○警詢 │，處有期徒刑柒│
│  │如│十一│三村里│美如騎乘車牌號碼│   之陳述。         │月。並於刑之執│
│  │  │月十│嘉九十│158-BYW號機車， │3、被害報告單乙份。 │行前，令入勞動│
│  │  │七日│八號縣│未及防備時，搶得│4、監視器翻拍照片二 │場所強制工作參│
│  │  │上午│道上。│該車踏墊上公事包│   幀（見嘉義警察局 │年。          │
│  │  │十二│      │一個（內有現金五│   民雄分局刑案偵查 │              │
│  │  │時許│      │千六百元、行動電│   卷宗第九頁至第十 │              │
│  │  │    │      │話一支、存摺三本│   頁）。           │              │
│  │  │    │      │、保險金送金單十│                    │              │
│  │  │    │      │五張、年金單二張│                    │              │
│  │  │    │      │）。            │                    │              │
├─┼─┼──┼───┼────────┼──────────┼───────┤
│六│劉│九十│嘉義市│被告騎乘機車，從│1、被告自白。       │犯搶奪罪，累犯│
│  │素│七年│西區林│旁由後超越，乘劉│2、被害人丑○○警詢 │，處有期徒刑柒│
│  │華│十一│森西路│素華騎乘車牌號碼│   之陳述。         │月。並於刑之執│
│  │  │月十│近民生│LJI-758號機車， │3、被害報告單乙份。 │行前，令入勞動│
│  │  │八日│北路處│未及防備時，搶得│                    │場所強制工作參│
│  │  │下午│。    │置放該車踏墊上包│                    │年。          │
│  │  │四時│      │包一個（內有現金│                    │              │
│  │  │許  │      │二千元、信用卡二│                    │              │
│  │  │    │      │張、金融卡一張、│                    │              │
│  │  │    │      │現今卡一張、玉山│                    │              │
│  │  │    │      │銀行存摺、印章各│                    │              │
│  │  │    │      │一、行動電話二支│                    │              │
│  │  │    │      │、駕照、行照各二│                    │              │
│  │  │    │      │張、健保卡一張）│                    │              │
│  │  │    │      │。              │                    │              │
├─┼─┼──┼───┼────────┼──────────┼───────┤
│七│陳│九十│嘉義市│被告騎乘機車，乘│1、被告自白。       │犯搶奪罪，累犯│
│  │佳│七年│東區林│辛○○騎乘車牌號│2、被害人辛○○警詢 │，處有期徒刑柒│
│  │蓮│十一│森東路│碼SNJ-056號機車 │   之陳述。         │月。並於刑之執│
│  │  │月二│二號旁│，未及防備時，搶│3、被害報告單乙份。 │行前，令入勞動│
│  │  │十日│。    │得置放該車踏墊上│4、監視器翻拍照片2張│場所強制工作參│
│  │  │上午│      │黑色包一個（內有│   （見嘉義市警察局 │年。          │
│  │  │十二│      │現金六千元、金融│   第一分局刑案偵查 │              │
│  │  │時二│      │卡一張、大眾銀行│   卷宗第65頁）。   │              │
│  │  │十五│      │存摺、印章各一個│                    │              │
│  │  │分許│      │、行動電話二支、│                    │              │
│  │  │    │      │駕照、行照各一張│                    │              │
│  │  │    │      │、劉合洸國民身分│                    │              │
│  │  │    │      │證一張、鑰匙二支│                    │              │
│  │  │    │      │）。            │                    │              │
├─┼─┼──┼───┼────────┼──────────┼───────┤
│八│蘇│九十│嘉義市│被告騎乘機車，乘│1、被告自白。       │犯搶奪罪，累犯│
│  │珆│七年│文化路│卯○○騎乘車牌號│2、被害人卯○○警詢 │，處有期徒刑柒│
│  │平│十一│華興橋│碼G7X-130號機車 │   之陳述。         │月。並於刑之執│
│  │  │月二│南端。│，未及防備時，搶│3、被害報告單乙份。 │行前，令入勞動│
│  │  │十日│      │得置放該車踏墊上│4、監視器翻拍照片二 │場所強制工作參│
│  │  │下午│      │皮包一個（內有現│   幀（見嘉義市警察 │年。          │
│  │  │十時│      │金五萬元、信用卡│   局第一分局刑案偵 │              │
│  │  │三分│      │、金融卡、身分證│   查卷宗第六十六頁 │              │
│  │  │許  │      │、健保卡、眷補證│   至第六十七頁）。 │              │
│  │  │    │      │、存簿）。      │                    │              │
├─┼─┼──┼───┼────────┼──────────┼───────┤
│九│高│九十│嘉義縣│被告騎稱機車，乘│1、被告自白。       │犯搶奪罪，累犯│
│  │雅│七年│民雄鄉│庚○○騎乘車牌號│2、被害人庚○○警詢 │，處有期徒刑柒│
│  │紋│十一│豐收村│碼896-BMZ號機車 │   之陳述。         │月。並於刑之執│
│  │  │月二│正大路│，未及防備時，搶│3、被害報告單乙份。 │行前，令入勞動│
│  │  │十五│豐收段│得置放該車踏墊上│4、監視器翻拍照片八 │場所強制工作參│
│  │  │日下│北向機│土黃色背包一個（│   幀（見嘉義縣警察 │年。          │
│  │  │午五│車道。│內有現金五千元、│   局民雄分局刑案偵 │              │
│  │  │時二│      │行動電話一支、身│   查卷宗第十二頁至 │              │
│  │  │十分│      │分證、健保卡、駕│   第十五頁）。     │              │
│  │  │許  │      │照、行照、學生證│                    │              │
│  │  │    │      │、保險卡、悠遊卡│                    │              │
│  │  │    │      │、影印卡各一張、│                    │              │
│  │  │    │      │印章一枚、臺灣銀│                    │              │
│  │  │    │      │行存摺一份、金融│                    │              │
│  │  │    │      │卡二張、隨身碟及│                    │              │
│  │  │    │      │SD記憶卡各一個、│                    │              │
│  │  │    │      │MP3播放器一個） │                    │              │
├─┼─┼──┼───┼────────┼──────────┼───────┤
│十│杜│九十│嘉義縣│被告行竊時，持杜│1、被告自白。       │犯攜帶兇器竊盜│
│  │香│七年│民雄鄉│香所有客觀上具殺│2、被害人丁○警詢之 │罪，累犯，處有│
│  │  │十一│建國路│傷力足為兇器使用│   陳述。           │期徒刑柒月。並│
│  │  │月二│三段二│之扳手乙支，竊得│3、被害報告單、贓物 │於刑之執行前，│
│  │  │十七│六０巷│車牌號碼2HN-562 │   認領保管單各乙份 │令入勞動場所強│
│  │  │日上│二之四│號重型機車車牌一│   。               │制工作參年。  │
│  │  │午十│號附近│面。            │4、嘉義市政府警察局 │              │
│  │  │時許│處    │                │   第一分局搜索扣押 │              │
│  │  │    │      │                │   筆錄、同意書各二 │              │
│  │  │    │      │                │   份、扣押物品目錄 │              │
│  │  │    │      │                │   表一份、照片二十 │              │
│  │  │    │      │                │   幀（見嘉義市政府 │              │
│  │  │    │      │                │   警察局刑案偵查卷 │              │
│  │  │    │      │                │   宗第五十四頁至第 │              │
│  │  │    │      │                │   六十一頁）。     │              │
├─┼─┼──┼───┼────────┼──────────┼───────┤
│十│林│九十│嘉義市│被告騎乘機車，乘│1、被告自白。       │犯搶奪罪，累犯│
│一│淑│七年│西區世│己○○騎乘車牌號│2、被害人己○○警詢 │，處有期徒刑柒│
│  │娟│十一│賢路、│碼8GX-121號機車 │   之陳述。         │月。並於刑之執│
│  │  │月二│新民路│，未及防備時，搶│3、被害報告單及贓物 │行前，令入勞動│
│  │  │十七│路口處│得置放該車踏墊上│   認領保管單各乙份 │場所強制工作參│
│  │  │日上│。    │皮包一個（內有現│   。               │年。          │
│  │  │午十│      │金二萬四千元、行│4、監視器翻拍照片6張│              │
│  │  │一時│      │動電話一支、信用│   （見嘉義市警察局 │              │
│  │  │三十│      │卡一張、金融卡二│   第一分局刑案偵查 │              │
│  │  │分許│      │張、身分證、健保│   卷宗第63頁至第64 │              │
│  │  │    │      │卡各一張、支票二│   頁）。           │              │
│  │  │    │      │張）。          │                    │              │
├─┼─┼──┼───┼────────┼──────────┼───────┤
│十│  │九十│嘉義縣│被告將上揭竊得之│1、被告自白。       │行使變造特種文│
│二│  │七年│竹崎鄉│機車車牌號碼720-│2、扣案鑰匙乙支及黑 │書罪，累犯，處│
│  │  │十一│沙坑村│CTE號，以黑色貼 │   色貼紙乙片       │有期徒刑陸月，│
│  │  │月二│水坑五│紙一片變造成「72│3、嘉義市政府警察局 │扣案黑色貼紙乙│
│  │  │十八│十五號│0-OTE」，並懸掛 │   第一分局搜索扣押 │片，沒收。並於│
│  │  │日下│住處路│在前揭竊得機車後│   筆錄、同意書各二 │刑之執行前，令│
│  │  │午五│邊    │面行使，足以生損│   份、扣押物品目錄 │入勞動場所強制│
│  │  │至六│      │害於車號720-CTE │   表一份、照片二十 │工作參年。    │
│  │  │時許│      │號車主及監理機關│   幀（見嘉義市政府 │              │
│  │  │    │      │對於重型機車車牌│   警察局刑案偵查卷 │              │
│  │  │    │      │管理之正確性。  │   宗第五十四頁至第 │              │
│  │  │    │      │                │   六十一頁）。     │              │
└─┴─┴──┴───┴────────┴──────────┴───────┘
附表二（即本院撤銷改判部分）：
┌─┬─────────────────┬──────────┬───────┐
│  │ 犯罪事實                         │證據                │罪刑          │
│  ├─┬──┬───┬────────┤                    │              │
│編│被│時間│地點  │犯罪過程        │                    │              │
│號│害│    │      │                │                    │              │
│  │人│    │      │                │                    │              │
├─┼─┼──┼───┼────────┼──────────┼───────┤
│一│林│九十│嘉義市│被告騎乘機車從旁│1、被告自白。       │犯搶奪罪，累犯│
│  │秋│七年│維新路│由後超越，乘林秋│2、被害人戊○○警詢 │，處有期徒刑伍│
│  │碧│十一│一四０│碧騎乘車牌號碼UG│   之陳述。         │月。並於刑之執│
│  │  │月五│號（舊│T-890號機車，未 │3、被害報告單、報案 │行前，令入勞動│
│  │  │日下│嘉義監│及防備時，搶得林│   三聯單及受理案件 │場所強制工作參│
│  │  │午六│獄）前│秋碧車前置物籃內│   紀錄表各乙份。   │年。【註：即原│
│  │  │時三│。    │手提袋一個（內有│4、監視器翻拍照片三 │判決附表編號二│
│  │  │十分│      │行動電話一支、現│   幀（見嘉義市警察 │部分】        │
│  │  │許  │      │金新台幣（下同）│   局第二分局刑案偵 │              │
│  │  │    │      │一百元、眼鏡一副│   查卷宗第十五頁） │              │
│  │  │    │      │、地價稅單據一張│   。               │              │
│  │  │    │      │）。            │                    │              │
├─┼─┼──┼───┼────────┼──────────┼───────┤
│二│陳│九十│嘉義市│被告騎乘機車，從│1、被告自白。       │犯搶奪罪，累犯│              │
│  │欣│七年│東區延│旁由後超越，乘陳│2、被害人壬○○警詢 │，處有期徒刑伍│              │
│  │汝│十一│平街五│欣汝騎乘車牌號碼│   之陳述。         │月。並於刑之執│
│  │  │月十│十三號│515-BYP號機車， │3、被害報告單乙份。 │行前，令入勞動│
│  │  │四日│前。  │未及防備時，搶得│                    │場所強制工作參│
│  │  │上午│      │壬○○機車腳踏墊│                    │年。【註：即原│
│  │  │十時│      │上銀黃包一個（內│                    │判決附表編號三│
│  │  │三十│      │有現金三千二百元│                    │部分】        │
│  │  │分許│      │、行動電話、彰化│                    │              │
│  │  │    │      │銀行存簿）。    │                    │              │
├─┼─┼──┼───┼────────┼──────────┼───────┤
│三│陳│九十│嘉義市│被告騎乘機車，從│1、被告自白。       │犯搶奪罪，累犯│
│  │盧│七年│東區新│旁由後超越，乘陳│2、被害人癸○○○警 │，處有期徒刑伍│
│  │秀│十一│生路與│盧秀蘭騎乘車牌號│   詢之陳述。       │月。並於刑之執│
│  │蘭│月十│林森東│碼ZTY-271號機車 │3、被害報告單乙份。 │行前，令入勞動│
│  │  │四日│路口（│未及防備時，搶得│                    │場所強制工作參│
│  │  │下午│停等紅│癸○○○車前置物│                    │年。【註：即原│
│  │  │九時│燈時）│籃內咖啡色包一個│                    │判決附表編號四│
│  │  │五十│。    │（內有現金一千四│                    │部分】        │
│  │  │分許│      │百元、信用卡四張│                    │              │
│  │  │    │      │、金融卡二張、行│                    │              │
│  │  │    │      │動電話二支）。  │                    │              │
├─┼─┼──┼───┼────────┼──────────┼───────┤
│四│王│九十│嘉義縣│被告騎乘機車，從│1、被告自白。       │犯搶奪罪，累犯│
│  │美│七年│大林鎮│旁由後超越，乘王│2、被害人甲○○警詢 │，處有期徒刑伍│
│  │如│十一│三村里│美如騎乘車牌號碼│   之陳述。         │月。並於刑之執│
│  │  │月十│嘉九十│158-BYW號機車， │3、被害報告單乙份。 │行前，令入勞動│
│  │  │七日│八號縣│未及防備時，搶得│4、監視器翻拍照片二 │場所強制工作參│
│  │  │上午│道上。│該車踏墊上公事包│   幀（見嘉義警察局 │年。【註：即原│
│  │  │十二│      │一個（內有現金五│   民雄分局刑案偵查 │判決附表編號五│
│  │  │時許│      │千六百元、行動電│   卷宗第九頁至第十 │部分】        │
│  │  │    │      │話一支、存摺三本│   頁）。           │              │
│  │  │    │      │、保險金送金單十│                    │              │
│  │  │    │      │五張、年金單二張│                    │              │
│  │  │    │      │）。            │                    │              │
├─┼─┼──┼───┼────────┼──────────┼───────┤
│五│劉│九十│嘉義市│被告騎乘機車，從│1、被告自白。       │犯搶奪罪，累犯│
│  │素│七年│西區林│旁由後超越，乘劉│2、被害人丑○○警詢 │，處有期徒刑伍│
│  │華│十一│森西路│素華騎乘車牌號碼│   之陳述。         │月。並於刑之執│
│  │  │月十│近民生│LJI-758號機車， │3、被害報告單乙份。 │行前，令入勞動│
│  │  │八日│北路處│未及防備時，搶得│                    │場所強制工作參│
│  │  │下午│。    │置放該車踏墊上包│                    │年。【註：即原│
│  │  │四時│      │包一個（內有現金│                    │判決附表編號六│
│  │  │許  │      │二千元、信用卡二│                    │部分】        │
│  │  │    │      │張、金融卡一張、│                    │              │
│  │  │    │      │現今卡一張、玉山│                    │              │
│  │  │    │      │銀行存摺、印章各│                    │              │
│  │  │    │      │一、行動電話二支│                    │              │
│  │  │    │      │、駕照、行照各二│                    │              │
│  │  │    │      │張、健保卡一張）│                    │              │
│  │  │    │      │。              │                    │              │
├─┼─┼──┼───┼────────┼──────────┼───────┤
│六│陳│九十│嘉義市│被告騎乘機車，乘│1、被告自白。       │犯搶奪罪，累犯│
│  │佳│七年│東區林│辛○○騎乘車牌號│2、被害人辛○○警詢 │，處有期徒刑伍│
│  │蓮│十一│森東路│碼SNJ-056號機車 │   之陳述。         │月。並於刑之執│
│  │  │月二│二號旁│，未及防備時，搶│3、被害報告單乙份。 │行前，令入勞動│
│  │  │十日│。    │得置放該車踏墊上│4、監視器翻拍照片2張│場所強制工作參│
│  │  │上午│      │黑色包一個（內有│   （見嘉義市警察局 │年。【註：即原│
│  │  │十二│      │現金六千元、金融│   第一分局刑案偵查 │判決附表編號七│
│  │  │時二│      │卡一張、大眾銀行│   卷宗第65頁）。   │部分】        │
│  │  │十五│      │存摺、印章各一個│                    │              │
│  │  │分許│      │、行動電話二支、│                    │              │
│  │  │    │      │駕照、行照各一張│                    │              │
│  │  │    │      │、劉合洸國民身分│                    │              │
│  │  │    │      │證一張、鑰匙二支│                    │              │
│  │  │    │      │）。            │                    │              │
├─┼─┼──┼───┼────────┼──────────┼───────┤
│七│蘇│九十│嘉義市│被告騎乘機車，乘│1、被告自白。       │犯搶奪罪，累犯│
│  │珆│七年│文化路│卯○○騎乘車牌號│2、被害人卯○○警詢 │，處有期徒刑伍│
│  │平│十一│華興橋│碼G7X-130號機車 │   之陳述。         │月。並於刑之執│
│  │  │月二│南端。│，未及防備時，搶│3、被害報告單乙份。 │行前，令入勞動│
│  │  │十日│      │得置放該車踏墊上│4、監視器翻拍照片二 │場所強制工作參│
│  │  │下午│      │皮包一個（內有現│   幀（見嘉義市警察 │年。【註：即原│
│  │  │十時│      │金五萬元、信用卡│   局第一分局刑案偵 │判決附表編號八│
│  │  │三分│      │、金融卡、身分證│   查卷宗第六十六頁 │部分】        │
│  │  │許  │      │、健保卡、眷補證│   至第六十七頁）。 │              │
│  │  │    │      │、存簿）。      │                    │              │
├─┼─┼──┼───┼────────┼──────────┼───────┤
│八│高│九十│嘉義縣│被告騎稱機車，乘│1、被告自白。       │犯搶奪罪，累犯│
│  │雅│七年│民雄鄉│庚○○騎乘車牌號│2、被害人庚○○警詢 │，處有期徒刑伍│
│  │紋│十一│豐收村│碼896-BMZ號機車 │   之陳述。         │月。並於刑之執│
│  │  │月二│正大路│，未及防備時，搶│3、被害報告單乙份。 │行前，令入勞動│
│  │  │十五│豐收段│得置放該車踏墊上│4、監視器翻拍照片八 │場所強制工作參│
│  │  │日下│北向機│土黃色背包一個（│   幀（見嘉義縣警察 │年。【註：即原│
│  │  │午五│車道。│內有現金五千元、│   局民雄分局刑案偵 │判決附表編號九│
│  │  │時二│      │行動電話一支、身│   查卷宗第十二頁至 │部分】        │
│  │  │十分│      │分證、健保卡、駕│   第十五頁）。     │              │
│  │  │許  │      │照、行照、學生證│                    │              │
│  │  │    │      │、保險卡、悠遊卡│                    │              │
│  │  │    │      │、影印卡各一張、│                    │              │
│  │  │    │      │印章一枚、臺灣銀│                    │              │
│  │  │    │      │行存摺一份、金融│                    │              │
│  │  │    │      │卡二張、隨身碟及│                    │              │
│  │  │    │      │SD記憶卡各一個、│                    │              │
│  │  │    │      │MP3播放器一個） │                    │              │
├─┼─┼──┼───┼────────┼──────────┼───────┤
│九│林│九十│嘉義市│被告騎乘機車，乘│1、被告自白。       │犯搶奪罪，累犯│
│  │淑│七年│西區世│己○○騎乘車牌號│2、被害人己○○警詢 │，處有期徒刑伍│
│  │娟│十一│賢路、│碼8GX-121號機車 │   之陳述。         │月。並於刑之執│
│  │  │月二│新民路│，未及防備時，搶│3、被害報告單及贓物 │行前，令入勞動│
│  │  │十七│路口處│得置放該車踏墊上│   認領保管單各乙份 │場所強制工作參│
│  │  │日上│。    │皮包一個（內有現│   。               │年。【註：即原│
│  │  │午十│      │金二萬四千元、行│4、監視器翻拍照片6張│判決附表編號十│
│  │  │一時│      │動電話一支、信用│   （見嘉義市警察局 │一部分】      │
│  │  │三十│      │卡一張、金融卡二│   第一分局刑案偵查 │              │
│  │  │分許│      │張、身分證、健保│   卷宗第63頁至第64 │              │
│  │  │    │      │卡各一張、支票二│   頁）。           │              │
│  │  │    │      │張）。          │                    │              │
├─┼─┼──┼───┼────────┼──────────┼───────┤
│十│  │九十│嘉義縣│被告將上揭竊得之│1、被告自白。       │行使變造特種文│
│  │  │七年│竹崎鄉│機車車牌號碼720-│2、扣案鑰匙乙支及黑 │書罪，累犯，處│
│  │  │十一│沙坑村│CTE號，以黑色貼 │   色貼紙乙片       │有期徒刑陸月，│
│  │  │月二│水坑五│紙一片變造成「72│3、嘉義市政府警察局 │扣案黑色貼紙乙│
│  │  │十八│十五號│0-OTE」，並懸掛 │   第一分局搜索扣押 │片，沒收。【註│
│  │  │日下│住處路│在前揭竊得機車後│   筆錄、同意書各二 │：即原判決附表│
│  │  │午五│邊    │面行使，足以生損│   份、扣押物品目錄 │編號十二部分】│
│  │  │至六│      │害於車號720-CTE │   表一份、照片二十 │              │
│  │  │時許│      │號車主及監理機關│   幀（見嘉義市政府 │              │
│  │  │    │      │對於重型機車車牌│   警察局刑案偵查卷 │              │
│  │  │    │      │管理之正確性。  │   宗第五十四頁至第 │              │
│  │  │    │      │                │   六十一頁）。     │              │
└─┴─┴──┴───┴────────┴──────────┴───────┘


司法院資訊處製作；財團法人民間司法改革基金會備份。
